臺灣苗栗地方法院民事裁定　九十年度聲字第二二五號
　　聲　請　人　春億電線工業股份有限公司
　　法定代理人　林金河
　　相　對　人　陳其坤即富鑫企業社
右聲請人聲請對相對人為公示送達事件，本院裁定如左：
    主      文
聲請駁回。
聲請程序費用由聲請人負擔。
    理      由
一、按表意人非因自己之過失不知相對人居所者，得依民事訴訟法公示送達之規定，
    以公示送達為意思表示之通知，民法第九十七條定有明文。惟公示送達，實際上
    並非真實為送達，僅在法律上擬制其發生送達之效果，非如普通送達或囑託送達
    可以使本人確知意思表示之內容，為保護相對人訴訟上之權利，法院審理公示送
    達之聲請案件，應謹慎為之，除非已就相對人之住居所已極盡調查之能事，而相
    對人之住居所仍然不明確以致無法送達，否則不宜為公示送達。
二、次按獨資商號，雖依行政法令得以商號名稱對外營業，然該商號為出資經營者之
    替代，其權利義務之主體仍屬出資經營者，非謂該商號得為權利義務之主體，亦
    即該商號負責人以獨資商號名義所為交易上之一切行為，均為該商號負責人之行
    為，獨資商號之負責人即為權利義務之主體。
三、本件聲請意旨略以：「富鑫企業社」係一獨資商號，負責人為陳其坤，因「富鑫
    企業社」積欠聲請人新台幣十三萬七千六百五十二元未還，經聲請人以郵局存證
    信函催告富鑫企業社之負責人陳其坤還款，竟遭郵局以「富鑫企業社」之登記所
    在地即苗栗縣苗栗市福星里三十鄰福園十九號查無此人而退回，是相對人陳其坤
    即富鑫企業社之行方不明，為此聲請裁定准為公示送達等語。
四、查聲請人主張之右開事實，固據其提出存證信函、掛號回執及營利事業登記抄本
    為憑，惟依上開說明，「富鑫企業社」既屬獨資商號，則「富鑫企業社」積欠聲
    請人之債務，即為其負責人陳其坤所負之債務，因此聲請人倘欲催告「富鑫企業
    社」償還債務，即應對其負責人「陳其坤」為之，雖聲請人以存證信函向苗栗縣
    苗栗市福星里三十鄰福園十九號即「富鑫企業社」之登記所在地所為送達，遭以
    查無此人為由而退回，然據聲請人依本院通知而補正提出之陳其坤之戶籍謄本所
    示，「富鑫企業社」之負責人陳其坤之戶籍係設在桃園縣平鎮市○○里○○鄰○
    ○路○○段三七五巷四七弄一號，而聲請人既未舉證證明已對上開地址為送達而
    遭退回，即難謂相對人已遷移不明致無法送達，故聲請人聲請對相對人為公示送
    達，尚屬無據，應予駁回。
五、依民事訴訟法第九十五條、第七十八條，裁定如主文。
中　　　華　　　民　　　國　　九十一　　年　　　五　　　月　　二十九　　日
                                臺灣苗栗地方法院民事庭
~B法　　　官　陳慧萍
右為正本係照原本作成。
~B法院書記官　張文玲
中　　　華　　　民　　　國　　九十一　　年　　　五　　　月　　二十九　　日
